臺灣橋頭地方法院民事判決
111年度橋小字第891號
原      告  柳献文  
被      告  周玲    
上列當事人間請求給付貨款等事件，本院於民國111年8月19日言
詞辯論終結，判決如下：
    主  文
被告應給付原告新臺幣參仟參佰參拾元，及自民國一一一年七月
二十日起至清償日止，按週年利率百分之五計算之利息。
原告其餘之訴駁回。
訴訟費用新臺幣壹仟元由被告負擔新臺幣柒佰肆拾元，餘由原告
負擔。
本判決關於原告勝訴部分得假執行。但被告如以新臺幣參仟參佰
參拾元為原告預供擔保，免為假執行。
    事實及理由
一、原告主張：被告前委託原告協助修繕水電(下稱系爭承攬契
    約)，積欠原告水電材料費用及工資共新臺幣(下同)4,500元
    ，經原告於民國111年1月22日向被告請款，被告均置之不理
    。為此提起本件訴訟，聲明：被告應給付原告4,500元，及
    自起訴狀繕本送達被告翌日起至清償日止，按年息5%計算之
    利息。
二、被告則以：我一開始是要修兩個浴室水龍頭、馬桶蓋螺絲，
    我有問原告多少錢，但原告一直不說，我想當時我正在搬家
    ，最後一起算也可以，後來原告說要向我借錢，我稱沒有錢
    可以借他，後來我叫原告把水龍頭拆走，他也不理我，但我
    尚無付款給原告等語，資為抗辯。聲明：原告之訴駁回。
三、得心證之理由：
（一）經查，本件被告委請原告修繕、更換水龍頭及馬桶蓋螺絲
      ，為兩造所不爭執(見本院卷第27頁至第28頁)，核兩造契
      約內容係由原告完成更換水龍頭、馬桶蓋螺絲之工作，而
      以完成一定工作為要件，本件應屬承攬契約之性質，而應
      適用有關民法承攬規定，先予敘明。
（二）按稱承攬者，謂當事人約定，一方為他方完成一定之工作
      ，他方俟工作完成，給付報酬之契約；約定由承攬人供給
      材料者，其材料之價額，推定為報酬之一部；未定報酬額
      者，按照價目表所定給付之；無價目表者，按照習慣給付
      ，民法第490條、第491條第2項分別定有明文。查本件原
      告於本院言詞辯論期日尚且無法具體說明本件水電材料及
      工資之計算方式，僅泛稱：他的水龍頭很舊很難拆，還有
      馬桶蓋零件，我們做水電是看工作好不好做，水龍頭的材
      料不到2,000元，是日本陶瓷芯，是用扳的，不是用轉的
      ，外觀是電鍍，共有兩組，馬桶蓋零件不到100元，剩下
      的才是工資等語(見本院卷第28頁)，足見被告所稱兩造就
      系爭承攬契約並未事先定報酬額等情為真。而原告已經完
      成水龍頭、馬桶蓋螺絲之更換、安裝等情，此觀被告自述
      其有請求原告將之拆卸走等語亦明(見本院卷第28頁)。是
      兩造就系爭承攬契約既無約定報酬額，且原告未能提出價
      目表以證明其所述材料費、工資為真，依前揭民法第491
      條第2項後段規定，本件自應按習慣即一般通常市價定其
      報酬額。而由原告所述更換之面盆水龍頭樣式，依一般五
      金材料行販售價格，整組(含龍頭本體、軟管、三角凡爾
      等零件)價格約為1,400元，本院認以此金額核算原告所得
      請求之報酬額，應較衡平。至原告所得請求之工資，因更
      換水龍頭尚需注意安裝後有無漏水情事，確須相當經驗、
      技術始可完成，本院認應以500元為適當。另馬桶蓋螺絲
      零件部分，因螺絲多屬備品，金額非高，本院認以30元計
      算即可。從而，原告所得請求之報酬額共為3,330元(計算
      式：1,400×2+5,00+30=3,330)，應可認定。　　
四、綜上所述，原告依承攬之法律關係，請求被告給付3,330元
    ，及自起訴狀繕本送達翌日即111年7月20日(見本院卷第23
    頁送達證書)起至清償日止，按週年利率5%計算之利息，為
    有理由，應予准許。逾此範圍之請求，則屬無據，應予駁回
    。
五、本件原告勝訴部分係就民事訴訟法第436 條之8 適用小額訴
    訟程序所為被告敗訴之判決，依民事訴訟法第436 條之20規
    定，應依職權宣告假執行。並依職權宣告被告如預供相當之
    擔保，得免為假執行。
六、本件事證已臻明確，兩造其餘攻擊防禦方法及證據，經核與
    判決結果不生影響，爰不逐一論述，附此敘明。　　
七、訴訟費用負擔之依據：民事訴訟法第79條。　　　
中　　華　　民　　國　　111 　年　　9 　　月　　 2　　日
    　　　　　　　橋頭簡易庭　法　　　官  薛博仁
以上正本係照原本作成。
民事訴訟法第436條之24第2項：對於本判決之上訴，非以違背法
令為理由，不得為之。
如對本判決上訴，須於判決送達後20日內向本院提出上訴狀，並
須表明原判決所違背之法令及其具體內容與依訴訟資料可認為原
判決有違背法令之具體事實之上訴理由。（均須按他造當事人之
人數附繕本）。
    　　　　　　　　　　　  　書　記　官  林國龍
中　　華　　民　　國　　111 　年　　9 　　月　　 2　　日